【裁判字號】    98,易,2331
【裁判日期】    981009
【裁判案由】    詐欺等
【裁判全文】
臺灣臺北地方法院刑事判決              98年度易字第2331號
公  訴  人  臺灣臺北地方法院檢察署檢察官
被      告  甲○○
                    （另案羈押於臺灣臺北看守所）
上列被告因詐欺等案件，經檢察官提起公訴（98年度偵字第2263
號），被告於本院準備程序進行中就被訴事實為有罪之陳述，本
院裁定以簡式審判程序審理，判決如下：
    主  文
甲○○收受贓物，累犯，處有期徒刑柒月；又共同意圖為自己不
法之所有，以不正方法由自動付款設備取得他人之物，柒罪，均
累犯，各處有期徒刑肆月；應執行有期徒刑壹年貳月。
    事  實
一、甲○○前於民國95年間因違反職役職責等4罪經判處徒刑及
    減刑確定，並定應執行有期徒刑1年9月確定，於96年7月16
    日縮刑期滿執行完畢。猶不知悔改，其明知真實姓名年籍均
    不詳、綽號「阿龍」之周姓成年男子於97年4月初某日，在
    臺北縣土城市不詳地址交付，由金仁所開設臺灣中小企業銀
    行松山分行（下稱臺企松山分行）第00000000000號帳戶之
    提款卡等，顯可疑係來源不明之贓物，竟自「阿龍」處收受
    該金融卡，並與「阿龍」共同基於意圖為自己不法所有之犯
    意聯絡，由「阿龍」告知該提款卡之密碼，並以電話指示甲
    ○○提領上開帳戶內之款項，甲○○每代領新臺幣（下同）
    1萬元，可從中獲取2000元之報酬，甲○○即自97年4月4日
    起至同年10月24日間，未經金仁之授權或同意，在臺北市○
    ○○路○段89號1樓之玉山商業銀行南京東路分行及臺北縣
    、市各銀行等處，以「阿龍」所告知之密碼輸入自動付款設
    備，按月提領全球華人股份有限公司 (下稱1111人力銀行)
    每月匯入金仁上開帳戶內之薪資，盜領金額共計78萬441 2
    元（詳如附表所示）。嗣因甲○○於同年10月28日15時7分
    以電話向友人黃秉凱借款3萬元，由黃秉凱之女友吳盈萩依
    指示將款項匯入上開臺企松山分行帳戶，甲○○未依約還款
    且無法聯絡，吳盈萩遂報警處理，始循線查獲上情。
二、案經臺北市政府警察局松山分局報請臺灣臺北地方法院檢察
    署檢察官偵查起訴。
    理  由
一、本件被告甲○○所犯之罪，非死刑、無期徒刑、最輕本刑三
    年以上有期徒刑之罪，亦非高等法院管轄之第一審案件，其
    於本院準備程序進行中，就被訴事實為有罪之陳述，經告知
    簡式審判之旨，並聽取檢察官、被告之意見後，本院裁定進
    行簡式審判程序，合先敘明。
二、訊據被告坦承上開犯罪事實不諱，並據證人金仁、許美娟、
    簡亨倩、劉悅琴、陳玉珍、吳盈萩證述綦詳，且有臺企松山
    分行第00000000000號帳戶之開戶資料、交易明細、存摺、
    領取明細附卷可佐，被告自白與事實相符，其犯行堪以認定
    。
三、核被告所為，係犯刑法第339條之2第1項之以不正方法由自
    動付款設備取得他人財物罪及同法第349條第1項之收受贓物
    罪。被告與綽號「阿龍」成年男子之間，就上開以不正方法
    自自動付款設備取得他人財物犯行部分，有犯意聯絡與行為
    分擔，應論以共同正犯。又按如數行為於同時同地或密切接
    近之時地實施，侵害同一之法益，各行為之獨立性極為薄弱
    ，依一般社會健全觀念，在時間差距上，難以強行分開，在
    刑法評價上，以視為數個舉動之接續施行，合為包括之一行
    為予以評價，較為合理，則屬接續犯，而為包括之一罪，最
    高法院著有86年臺上字第3295號判例可資參照，本案被告雖
    多次盜領被害人金仁之存款，惟被告於每月被害人金仁之薪
    資撥付銀行後，即分批提領殆盡，是其每月各次之提領行為
    顯係時間、空間緊密之接續行為，揆諸前揭判例意旨應為接
    續犯，只成立一個盜領行為。被告所犯收受贓物及附表所示
    7 次以不正方法由自動付款設備取得他人財物之行為，犯意
    個別，行為互異，應予分論併罰。被告有如事實欄所載之論
    罪科刑及刑之執行情形，有臺灣高等法院被告前案紀錄表在
    卷可按，其受有期徒刑之執行完畢，5年以內故意再犯本案
    有期徒刑以上之罪，為累犯，應依刑法第47條第1項之規定
    加重其刑。爰審酌被告素行非佳，其因一時貪念致犯本案，
    犯罪後尚能坦承犯行，惟所盜領之金額高達78萬餘元，且未
    能供出共犯及賠償被害人，對被害人造成之損害非輕等一切
    情狀，分別量處如主文所示之刑並定其應執行刑。
據上論斷，應依刑事訴訟法第273條之1第1項、第284條之1、第
第299條第1項前段、刑法第28條、339條之2第1項、第349條第1
項、47條第1項、第51條第5款、刑法施行法第1條之1，判決如主
文。
本案經檢察官文家倩到庭執行職務
中    華    民    國    98    年    10    月    9    日
                  刑事第十五庭  法  官  廖紋妤
上正本證明與原本無異。
如不服本判決應於收受送達後10日內向本院提出上訴書狀，並應
敘述具體理由；其未敘述上訴理由者，應於上訴期間屆滿後20日
內向本院補提理由書（均須按他造當事人之人數附繕本）「切勿
逕送上級法院」。告訴人或被害人如對於本判決不服者，應具備
理由請求檢察官上訴，其上訴期間之計算係以檢察官收受判決正
本之日期為準。
                                書記官  周小玲
中    華    民    國    98    年    10    月    12    日
附錄本案所犯法條全文
刑法第339條之2
意圖為自己或第三人不法之所有，以不正方法由自動付款設備取
得他人之物者，處3年以下有期徒刑、拘役或1萬元以下罰金。
以前項方法得財產上不法之利益或使第三人得之者，亦同。
刑法第349條
收受贓物者，處 3 年以下有期徒刑、拘役或 5 百元以下罰金。
搬運、寄藏、故買贓物或為牙保者，處 5 年以下有期徒刑、拘
役或科或併科 1 千元以下罰金。
因贓物變得之財物，以贓物論。


司法院資訊處製作；財團法人民間司法改革基金會備份。
